【裁判字號】    97,易,50
【裁判日期】    970225
【裁判案由】    竊盜
【裁判全文】
臺灣花蓮地方法院刑事判決                97年度易字第50號
公  訴  人  臺灣花蓮地方法院檢察署檢察官
被      告  丙○○
                    現羈押於台灣花蓮看守所
上列被告因竊盜等案件，經檢察官提起公訴（96年度偵字第5788
號、97年度偵字第251 號），被告於準備程序中就被訴事實為有
罪之陳述，經本院改以進行簡式審判程序，判決如下：
    主  文
丙○○共同犯攜帶兇器逾越安全設備罪，累犯，處有期徒刑玖月
，扣案之螺絲起子陸支、剪刀夾壹支、鉗子壹支、開鎖起子貳支
均沒收；又共同犯攜帶兇器毀壞安全設備罪，累犯，處有期徒刑
玖月，扣案之螺絲起子陸支、剪刀夾壹支、鉗子壹支、開鎖起子
貳支均沒收；又共同無故侵入住宅，累犯，處有期徒刑參月；應
執行有期徒刑壹年肆月，扣案之螺絲起子陸支、剪刀夾壹支、鉗
子壹支、開鎖起子貳支均沒收。
    事  實
一、丙○○曾犯偽造文書、竊盜、毒品等案件，分別經法院判處
    有期徒刑4月、10月、8月確定，嗣另經法院將上開三罪裁定
    減為有期徒刑2月、5月、4月，並定應執行刑有期徒刑10 月
    ，甫於民國96年7月16 日縮刑期滿執行完畢出監，竟仍不知
    悔悟，意圖為自己不法之所有，並與真實年籍不詳綽號「阿
    兄」之成年男子基於犯意之聯絡，先後為下列犯行：
（一）丙○○與「阿兄」之人於96年11月19日上午9 時，攜帶客
      觀上足供兇器使用之螺絲起子6支、剪刀夾1支、鉗子1 支
      、開鎖起子2 支等工具，共同至花蓮縣吉安鄉○里村○○
      ○○街51巷8 號甲○○住處，由丙○○先按電鈴確認無人在
      家應門後，在外把風，由「阿兄」之人攀爬該住處未關之
      小窗戶後侵入住宅（無故侵入住宅未據告訴），竊取甲○
      ○所有之可攜式硬碟1個、MP4一個、MP4電源線1 條、MP4
      傳輸線2條、數位相機記憶卡1片、行動電話通電器1 組、
      空軍文鎮1個、旅行箱1個等物後，2人一起逃逸現場。
（二）其等2人復於96年11月29日下午1時許，攜帶客觀上足供兇
      器使用之螺絲起子6支、剪刀夾1支、鉗子1支、開鎖起子2
      支等工具，共同至花蓮市○○街45巷15弄9號4樓之2 ，由
      丙○○先按電鈴確認無人在家應門後，在外把風，由「阿
      兄」之人持螺絲起子等工具破壞該住處大門門鎖而無故侵
      入劉仁業住宅，竊取劉仁業所有之身份證、駕照、劉佳讓
      所有之駕照、乙○○所有之筆記型電腦一台、MP3 一台、
      金戒只二個等財物，得手後，2 人一起逃逸現場，嗣丙○
      ○將上開竊得之筆記型電腦出售與不知情之謝德明。
（三）嗣警於96年12月12日下午6時20 分，持搜索票至花蓮市○
      ○街64號506號丙○○租屋處搜索，並扣得上開螺絲起子6
      支、剪刀夾1支、鉗子1支、開鎖起子2 支等竊盜工具而查
      獲上情。
二、案經花蓮縣警察局吉安分局移送臺灣花蓮地方法院檢察署檢
    察官偵查起訴。
    理  由
一、上開犯罪事實，業據被告丙○○於警詢、偵查及本院訊問時
    均坦承不諱，核與證人甲○○、乙○○、謝德明於警詢中之
    證述大致相符，復有卷附之贓物領據2 份，花蓮縣警察局仁
    里派出所受理刑事案件紀錄表、花蓮縣警察局花蓮分局中華
    派出所受理刑事報案三聯單、搜索查扣物品照片數張、被告
    至竊案現場指認照片數張等物及扣案之螺絲起子6 支、剪刀
    夾1支、鉗子1支與開鎖起子2 支等物足證，事證已臻明確，
    被告上開犯行均堪認定，應予依法論科。
二、核被告所為事實一（一）犯行部分，係犯刑法第321條第1項
    第2款、第3款之攜帶兇器逾越安全設備之加重竊盜罪（起訴
    書誤載為刑法第320條第1項，業經蒞庭檢察官當庭及具狀更
    正）；所為事實一（二）犯行部分，係犯刑法第306條第1項
    之無故侵入住宅罪（起訴書漏載上開罪名，惟已據蒞庭檢察
    官當庭及具狀補充在案）及第321條第2項、第3 款之攜帶兇
    器毀壞安全設備罪（起訴書誤載為刑法第320條第1項，業經
    蒞庭檢察官當庭及具狀更正）；被告與姓名年籍不詳綽號「
    阿兄」之成年男子，就上開無故侵入住宅及加重竊盜等犯行
    間，均有犯意聯絡及行為分擔，均應論以共同正犯。被告所
    犯上開三罪，犯意各別，行為互殊，應予分論併罰。又被告
    有犯罪事實所載之犯罪前科及執行紀錄，有台灣高等法院被
    告前案紀錄表各1份在卷可按，其等於5年內故意再犯本件有
    期徒刑以上之各罪，均為累犯，應依刑法第47條第1 項規定
    ，就其所犯各罪加重其刑。爰審酌被告有多項前科，素行非
    佳，年輕力強，不思以正當工作換取報酬，而為上開竊盜犯
    行，造成被害人財產損失及居家安寧遭到侵犯，然衡及被告
    自始坦承犯行，尚知悔悟等一切情狀，分別就被告所犯上開
    三罪，各量處如主文所示之刑。末查扣案之上開螺絲起子 6
    支、剪刀夾1支、鉗子1支及開鎖起子2 支等物係共犯「阿兄
    」所有，為供本案竊盜所用工具，業經被告丙○○供承在卷
    ，故應依刑法第38條第1項第2款之規定宣告沒收。
據上論斷，應依刑事訴訟法第299條第 1項前段、第273條之1第1
項，刑法第28條、第306條第1項、第321條第1項第2款、第3款、
、第47條第1項、第51條第5款、第38條第1項第2款，刑法施行法
第1條之1，判決如主文。
本案經檢察官許梨雯到庭執行職務。
中    華    民    國    97    年    2     月    25    日
                  刑事第三庭    法  官  張嘉芬
上列正本證明與原本無異。
如對本判決不服，應於送達後10日內，向本院提出上訴狀（上訴
狀應記載具體上訴理由並應抄附繕本）告訴人或被害人如對於本
判決不服者，應具備理由請求檢察官上訴，其上訴期間之計算係
以檢察官收受判決正本之日期為準。
中    華    民    國    97    年    2     月    26    日
                                書記官
附錄本判決論罪之法律條文：
中華民國刑法第321條第1項第2款、第3款
犯竊盜罪而有左列情形之一者，處6月以上、5年以下有期徒刑：
二  毀越門扇、牆垣或其他安全設備而犯之者。
三  攜帶兇器而犯之者。


司法院資訊處製作；財團法人民間司法改革基金會備份。
